# 关于在建工程无法达到预定用途时的处理

提问人：liu42644268 时间：2021-07-09 12:12:40
公司投资一条产线后经过长期调试发现无法达到预定用途，已有出售意向，但尚未做出相关决策亦未签订销售合同。此时，相关资产是否仍在在建工程中核算？由于其已无法达到预定目标，但又未签订销售合同，此时应当以何种科目对其核算呢？是否计入固定资产，披露其闲置状态更为合适？
向大家请教一下，谢谢。

回答人：chenyiwei
由于其已无法达到预定目标，但又未签订销售合同，故仍在在建工程中核算，但鉴于其目前状况，需谨慎从严计提减值准备。